【裁判字號】    94,訴,1690
【裁判日期】    950105
【裁判案由】    毒品危害防制條例
【裁判全文】
臺灣桃園地方法院刑事判決              94年度訴字第1690號
公  訴  人  臺灣桃園地方法院檢察署檢察官
被      告  甲○○
指定辯護人  本院公設辯護人杜逸新
上列被告因違反毒品危害防制條例案件，經檢察官提起公訴（94
年度毒偵字第3373號），被告於準備程序進行中，就被訴事實為
有罪之陳述，經告知簡式審判程序意旨，聽取當事人意見後，本
院裁定由受命法官獨任進行簡式審判程序，檢察官復聲請改依協
商程序而為判決，本院判決如下：
    主  文
甲○○連續施用第一級毒品，累犯，處有期徒刑玖月。
    事實及理由
一、犯罪事實：甲○○前因毒品危害防制條例案件，經本院裁定
    送觀察、勒戒後，認有繼續施用毒品之傾向，裁定令入戒治
    處所施以強制戒治，嗣因停止強制戒治釋放出所，並於停止
    戒治期間付保護管束，於民國91年8 月19日期滿未經撤銷停
    止戒治，視為強制戒治期滿而執行完畢；上開案件並經本院
    判處應執行有期徒刑10月確定（連續施用第一級毒品罪之部
    分處有期徒刑7 月，連續施用第二級毒品罪之部分處有期徒
    刑4 月，上開2 罪合併定應執行刑有期徒刑10月），於92年
    7 月11日縮刑期滿執行完畢。詎仍不知戒除毒癮，於上開強
    制戒治執行完畢釋放後，5 年內復基於施用第一級毒品海洛
    因之概括犯意，於93年1 月間某日起至94年6 月9 日為警採
    尿回溯26小時內某時止，在桃園縣中壢市友人住處等處，以
    每隔幾天將第一級毒品海洛因加水液化後置入針筒注射施打
    1 次之方式，連續施用第一級毒品海洛因多次。嗣於94年6
    月9 日17時30分許，在桃園縣觀音鄉○○村○○路48號旁之
    廢棄豬舍內為警查獲，並扣得第一級毒品海洛因13包（合計
    淨重2.65公克）及針筒2 支。案經桃園縣政府警察局中壢分
    局報請臺灣桃園地方法院檢察署檢察官偵查起訴。
二、證據：
(一)被告甲○○於警詢及本院審理時之自白。
(二)桃園縣政府警察局中壢分局被採尿人姓名編號對照表（檢體
    編號：E449）、臺灣尖端先進生技醫藥股份有限公司94年6
    月27日濫用藥物檢驗報告（尿液檢體編號：E449）各1 紙。
(三)扣案之海洛因13包（合計淨重2.65公克）、法務部調查局94
    年8 月17日調科壹字第080009693 號鑑定通知書。
(四)臺灣高等法院被告全國前案紀錄表1份。
三、本案犯罪事實，業據被告甲○○於準備程序進行中為有罪之
    陳述，由本院裁定受命法官獨任進行簡式審判程序，復經檢
    察官聲請改依協商程序，經本院指定公設辯護人協助其進行
    協商，當事人雙方於審判外達成協商合意，其合意內容為：
    被告願受有期徒刑9 月之科刑宣告。經查，被告之自白，有
    上開證據足認屬實，並與本院認定之事實相符。次查，被告
    如犯罪事實欄所載先後多次施用第一級毒品犯行，時間緊接
    ，犯罪構成要件相同，顯係基於概括犯意為之，為連續犯，
    應依刑法第56條之規定論以1 罪，並加重其刑。又檢察官雖
    僅以94年6 月9 日為警採尿回溯26小時內某時之施用第一級
    毒品犯行提起公訴，餘就犯罪事實欄所述之施用第一級毒品
    犯行部分，因與業經提起公訴之部分，有裁判上一罪之連續
    犯關係，基於審判不可分，本院自應併予審究，一併敘明。
    末查，被告甲○○前曾有犯罪事實欄所示之有期徒刑執行完
    畢之情形，此有台灣高等法院被告全國前案紀錄表1 份在卷
    可參，其於有期徒刑執行完畢後，5 年內再犯本案有期徒刑
    之罪，為累犯，應依刑法第47條之規定加重其刑，並遞加重
    之。爰審酌被告之犯罪行為主要係戕害自身，並未直接積極
    損害他人之利益，且犯後坦承犯行，態度尚稱良好等一切情
    狀，上開協商內容尚無不當之處。本案復查無刑事訴訟法第
    455 條之4 第1 項各款所列情形，檢察官聲請改依協商程序
    而為判決，本院爰不經言詞辯論，於協商合意範圍內為協商
    判決。
四、扣案之白粉13包，均含有第一級毒品海洛因成分（合計淨重
    2.65公克），此有94年8 月17日法務部調查局調科壹字第08
    0009693 號鑑定通知書附卷可稽，為賴阿洪身上所查獲之物
    ，業據證人賴阿洪於警詢中證述明確，被告否認為供其施用
    毒品犯罪所用或所預備，且案內亦無證據證明與本案被告施
    用毒品犯罪有關，公訴人並未聲請單獨宣告沒收，爰不依毒
    品危害防制條例第18條第1 項前段規定沒收銷燬之。另扣案
    之針筒2 支，亦為賴阿洪身上所查獲之物，被告否認為其所
    有，且卷內亦無證據足以證明係被告供犯本件施用毒品犯罪
    所用或預備之物，爰不另為沒收之諭知，附此敘明。
五、應適用之法條：刑事訴訟法第273 條之1 第1 項、第455 條
    之2 第1 項、第455 條之4 第2 項、第455 條之8 、第454
    條第2 項，毒品危害防制條例第10第1 項，刑法第11條前段
    、第56條、第47條。
六、協商判決除有刑事訴訟法第455 條之4 第1 項第1 款於本訊
    問程序終結前，被告撤銷協商合意或檢察官撤回協商聲請者
    ；第2 款被告協商之意思非出於自由意志者；第4 款被告所
    犯之罪非第455 條之2 第1 項所定得以協商判決者；第6 款
    被告有其他較重之裁判上一罪之犯罪事實者；第7 款法院認
    應諭知免刑或免訴、不受理者情形之一，及違反同條第2 項
    「法院應於協商合意範圍內為判決；法院為協商判決所科之
    刑，以宣告緩刑或二年以下有期徒刑、拘役或罰金為限」之
    規定者外，不得上訴。
七、如有前述例外得上訴之情形，又不服本件判決，得自收受判
    決送達之日起10日內，向本院提出上訴書狀，上訴於第二審
    法院。
本案經檢察官嵇珮晶到庭執行職務。
中    華    民    國    95    年    1     月  5       日
                  刑事第九庭    法  官  蘇琬能
以上正本證明與原本無異。
                                書記官  江世亨
中    華    民    國    95    年    1     月  11      日
論罪科刑法條
毒品危害防制條例第10條
施用第一級毒品者，處 6 月以上 5 年以下有期徒刑。
施用第二級毒品者，處 3 年以下有期徒刑。


司法院資訊處製作；財團法人民間司法改革基金會備份。
